臺灣高等法院刑事判決　　　　　　　　96年度上訴字第2152號
上　訴　人
即　被　告　甲○○
選任辯護人　邱鎮北　律師
上列上訴人因毒品危害防制條例案件，不服臺灣臺北地方法院95
年度訴字第332號，中華民國96年4月10日第一審判決（起訴
案號：臺灣臺北地方法院檢察署94年度偵字第20767號），提起
上訴，本院判決如下：
    主  文
原判決撤銷。
甲○○意圖販賣而持有第二級毒品，處有期徒刑陸年。扣案之第
二級毒品MDMA柒拾玖顆沒收銷燬，扣案第三級毒品愷他命（驗餘
總淨重貳伍點玖玖公克）、空瓶貳拾玖瓶、紙袋拾捌只、分裝袋
參拾肆只均沒收。
    事  實
一、甲○○明知MDMA（俗稱搖頭丸）、愷他命（Ketamine）分別
    為毒品危害防制條例所規定之第二級、第三級毒品，不得意
    圖販賣而持有，竟先於民國94年7月15日前2、3週之某日，以
    供己施用之意思，在臺北市○○路與南京東路口「XD」舞廳
    附近，以MDMA每顆新臺幣（下同）280元、愷他命每瓶800元
    之價格，向綽號「猴子」之某男子購入第二級毒品MDMA、第
    三級毒品愷他命一批。嗣竟基於販賣第二級毒品MDMA、第三
    級毒品愷他命之意圖，欲將上開所購入之第二級毒品MDMA、
    第三級毒品愷他命一起攜至臺北市大安區○○○路○段「
    LUXY PUB」兜售，惟於94年7月14日晚間11時30分許，在臺
    北市大安區○○○路○段161巷40號附近，因交通違規為警攔
    停，於翻找證件時經警發現其包包內置有毒品，而為警查獲
    ，扣得第二級毒品MDMA79顆、第三級毒品愷他命29瓶及紙袋
    18只、分裝袋34只。
二、案經臺北市政府警察局大安分局移送臺灣臺北地方法院檢察
    署檢察官偵查起訴。
    理  由
一、證據能力部分：
    被告於原審爭執其警詢自白非出於自由意志，無證據能力，
    本院不採其警詢自白為證據，爰不予贅述。至被告在檢察官
    94年7月15日偵查時之自白，被告於原審固稱警員不正取供
    之方法是否延伸到檢察官偵訊時猶使其無法依自由意志陳述
    ，有待調查云云。惟證人即警員徐彬源、李宗霈皆證陳無人
    對被告打耳光等刑求情事（原審卷97至101頁）。且被告於
    94年7月15日移送檢察偵訊時，完全未敘述有何遭警不正取
    供情形；至94年11月17日檢察官偵訊，被告忽稱「警員告訴
    我認罪會比較輕，且還有類似毆打的方式，檢察官就一口咬
    定我販賣」（20767號偵卷第39頁），亦未有何94年7月15日
    偵訊仍不能自由陳述之抗辯。且於檢察官94年12月22日偵訊
    時，陳稱「（內勤偵查時，檢察官有沒有打你？）我跟他說
    沒有，檢察官說沒有才怪，我就隨便跟他胡說，因為他就不
    相信了」（20767號偵卷第58頁），顯示其於94年7月15日內
    勤檢察官初訊時，係出於自由意志陳述，只不過其認為當時
    自己是「隨便胡說」而已。是以被告在偵訊時之自白，並無
    非出於自由意志情形，自有證據能力。
二、實體部分：
（一）訊據被告就其於上揭時、地，先以供己施用之意圖，購入
      第二級毒品MDMA、第三級毒品愷他命一批後，嗣於94年7
      月14日晚間11時30分許，在臺北市大安區○○○路○段161
      巷40號附近因交通違規為警攔停，而於翻找證件時經警發
      現其包包內置有毒品而為警查獲，並扣得第二級毒品MDMA
      79顆、第三級毒品愷他命29瓶、紙袋18只、分裝袋34只等
      物之事實固不諱言，此部分亦有上述扣案之毒品、紙袋、
      分裝袋等物，可資佐證；而上開毒品經鑑定後，確認係第
      二級毒品MDMA79顆、第三級毒品愷他命29瓶（驗餘淨重
      25.99公克），此有臺北市政府警察局95年2月21日北市鑑
      毒字第1045號鑑驗通知書一件附卷可稽（見20767號偵查
      卷第68頁），是被告買入而持有此等毒品至明。
（二）被告矢口否認有何販賣第二級毒品MDMA或第三級毒品愷他
      命之意圖，辯稱：扣案之毒品純係供伊自己施用云云。惟
      查被告買入該批毒品已二、三週，於前揭時、地為警查獲
      時，其所攜帶第二級毒品MDMA多達79顆、第三級毒品愷他
      命亦多達29瓶，數量遠高於一般人1日中之可能用量，此
      等情狀顯與單純施用者之攜帶用量有異。再參以被告於檢
      察官94年7月15日偵查中亦自承：「昨天是想帶去忠孝東
      路4段加州健身中心旁的『LUXY（筆錄誤載為LASSY）PUB
      』去賣。舞廳內比較會有人買。」等語（見3430號偵卷第
      7頁），足證被告將其原供己施用所購入之毒品變更為販
      賣之意思而持有，至為灼然。被告上述否認欲攜出販賣之
      所辯，要無可採。本案事證明確，被告之犯行，堪以認定
      。
（三）按MDMA、愷他命分別係屬毒品危害防制條例第2條第2項第
      2款、第3款所規定之第二級、第三級毒品，被告意圖販售
      而持有第二級、第三級毒品之所為，核係犯同條例第5條
      第2項、第3項之罪。檢察官起訴書認被告本件所為係犯同
      條例第4條第2、3項之販賣第二級、第三級毒品罪，被告
      亦自白販賣第二級、第三級毒品，惟查被告嗣已堅決否認
      係意圖販賣而販入，也否認已賣給其他客人，又無販賣對
      象之任何姓名、年籍資料可查，此部分自白並無其他得資
      補強之證據，亦應認被告係意圖營利而持有毒品，爰依法
      變更起訴法條。被告一個意圖販賣而持有之行為，同時持
      有第二級、第三級毒品，應依刑法第55條之規定，從一重
      以意圖販賣而持有第二級毒品罪處斷（意圖販賣而持有罪
      較販賣罪輕，本院未告知變更罪名，於被告訴訟防禦權之
      行使應屬無礙，附此敘明）。
三、原審以被告事證明確，而予論科，固非無見。惟被告係意圖
    販賣而持有毒品，原判決未查，即遽為被告販賣第二級、第
    三級毒品之認定，尚有未洽。另扣案之第三級毒品，應依毒
    品危害防制條例第19條第1項沒收，原判決依刑法第38條第1
    項第1款規定宣告沒收，亦有未當。被告上訴意旨全然否認
    犯罪，固無可取，惟其上訴意旨否認有販賣第二級、第三級
    毒品之部分，即非無理由，應由本院將原判決撤銷。爰審酌
    被告之素行、犯罪之動機、目的，其不思正途，竟意圖販賣
    第二、三級毒品牟利，戕害國人身心健康，否認犯罪，態度
    不佳等一切情狀，量處如主文第2項所示之刑，以示懲儆。
四、扣案MDMA79顆為查獲之第二級毒品，應依毒品危害防制條例
    第18條第1項，扣案愷他命為被告意圖販賣而持有之第三級
    毒品，即其犯罪所用之物，被告坦承為其所有，依同法第19
    條第1項沒收。另放置上開第三級毒品愷他命之空瓶29瓶、
    紙袋18只、分裝袋34只，係被告所有為被告所自供本案犯罪
    之用，均應依毒品危害防制條例第19條第1項規定宣告沒收
    。
據上論斷，應依刑事訴訟法第369條第1項前段、第364條、第299
條第1項前段、第300條，毒品危害防制條例第5條第2項、第3項
、第18條第1項、第19條第1項，刑法第11條前段、第55條，判決
如主文。
本案經檢察官覃正祥到庭執行職務。
中　　華　　民　　國　　96　　年　　8 　　月　　23　　日
 　　　　　       刑事第二庭審判長法　官　呂丹玉
                                  法　官　林恆吉
                                  法　官　林銓正
以上正本證明與原本無異。
如不服本判決，應於收受送達後10日內向本院提出上訴書狀，其
未敘述上訴之理由者並得於提起上訴後10日內向本院補提理由書
（均須按他造當事人之人數附繕本）。
                                  書記官  陳玲憶
中　　華　　民　　國　　96　　年　　8 　　月　　29　　日
附錄：本案論罪科刑法條全文
毒品危害防制條例第5條第2項、第3項
意圖販賣而持有第二級毒品者，處5年以上有期徒刑，得併科新
臺幣5百萬元以下罰金。
意圖販賣而持有第三級毒品者，處3年以上10年以下有期徒刑，
得併科新臺幣3百萬元以下罰金。
